臺灣高等法院刑事裁定　　　　　　　　　　　　　　　九十三年度抗字第四七三號
　　抗　告　人　甲○○
右列抗告人因偽造文書等案件，聲請解除限制出境，不服臺灣桃園地方法院中華民國
九十三年七月九日裁定（九十二年度訴字第三三三號），提起抗告，本院裁定如左：
    主  文
抗告駁回。
    理  由
一、本件抗告意旨略以：抗告人於本案審理時，已遠嫁德國，礙於對刑事訴訟法程序
    不熟稔，並不知已遭起訴，而家中父母接獲法院開庭通知亦未能即時告知抗告人
    ，迨至員警告知，抗告人父母始轉達抗告人，抗告人旋主動自德國搭機返臺，並
    無逃避，且準時出庭應訊，於審理中已多次請求解除限制出境，倘法院認抗告人
    有舉證未盡之處，應令抗告人充分舉證，竟從無為任何表示，於九十三年四月二
    十日辯論終結後，迄今已二度再開辯論，抗告人之歸期一再延宕，在德國離境已
    逾六個月，日後入境德國恐有困難亦影響被告之子就學權益甚鉅。抗告人雖曾遭
    通緝，然原審未查抗告人係主動搭機返臺，又本案縱有待查之處，但抗告人先前
    既主動到案，逕謂抗告人有逃亡之虞，駁回解除限制出境之聲請，有失公允等語
    。
二、按被告經法官訊問後，雖有第一百零一條第一項或第一百零一條之一第一項各款
    所定情形之一而無羈押之必要者，得逕命具保、責付或限制住居。刑事訴訟法第
    一百零一條之二前段定有明文。查抗告人因涉嫌偽造文書等案件，於案發後出境
    德國，經原審法院發佈通緝後，至九十三年一月二十日搭機臺時始為警緝獲等情
    ，經原審法院法官訊問後，認無羈押之必要，而命具保新臺幣十萬元並限制出境
    等情，有卷內之相關資料可稽。抗告人向原審法院聲請解除限制出境，經原審法
    院以：抗告人涉嫌與同案被告販售偽造之中華電信股條，除涉及公訴人所指之行
    使偽造私文書、詐欺等犯行外，依卷內資料相互勾稽，認另涉及行使偽造公文書
    、本票有價證券等犯行，該部分事實有繼續調查之必要，而命再開辯論，復酌以
    被告並未提出其子在德國地區已達就學年齡等相關資料，供查證其真實性，且本
    案尚未審結，而抗告人聲請解除限制出境之目的乃欲出境前往德國，而抗告人係
    經通緝到案，有逃亡之虞，限制出境之原因尚未消滅為由，而駁回抗告人之聲請
    ，經核尚無違誤。按抗告人係經通緝到案，且無任何足以證明抗告人係因知悉本
    案經起訴並遭通緝後主動返國到案接受裁判，又抗告人所涉之刑事案件目前尚未
    審結，則限制出境之事由顯然尚未消滅，本件抗告為無理由，應予駁回。
三、刑事訴訟係以確定國家具體之刑罰權為其任務，為保全證據並確保刑罰之執行，
    在訴訟程序進行中，自有實施強制處分之必要，然強制處分難免侵害個人之身體
    自由及其他利益，為防止職權之濫用，刑事訴訟法之規定，既許用強制處分，又
    案訴訟進行之情況，隨時就審酌人權保障及公共利益之均衡維持審慎決定，附此
    指明。
三、據上論結，應依刑事訴訟法第四百十二條，裁定如主文。
中　　　華　　　民　　　國　　九十三　　年　　　九　　　月　　 三十 　　日
                              臺灣高等法院刑事第二十三庭
                                  審判長法  官 宋      祺
                                        法  官 王  淑  滿
                                        法  官 蔡  明  宏
右正本證明與原本無異。
不得再抗告。
                                        書記官 蔡  慧  娟
中　　　華　　　民　　　國　　九十三　　年　　　十　　　月　　　一　　　日
